# 增值税进项转出问题

提问人：L 小满 1 时间：2019-11-25 06:30:11
请问大家，我司某种产品研发失败，未能进行销售，那么其对应的进项税可以抵扣吗？纠结在于： 1 、税法规定的进项转出是非正常损失或者用于职工福利等情形。我感觉我司不属于这种情形。 2 、如果可以抵扣的话，那么上游环节的增值就没给国家纳税，因为虽然他们缴纳了销项，但是我们在此进行了抵扣。那国家不就少收了上一环节的增值税吗。

回答人：chenyiwei
这种情况不属于法定的需要进项转出的情况，研发项目的失败不影响已取得的增值税专用发票的进项税额抵扣。